臺灣桃園地方法院刑事判決　　　　　　　　　　　　九十二年度訴字第一四０一號
　　公　訴　人　臺灣桃園地方法院檢察署檢察官
　　被　　　告　丙○○
右列被告因偽造文書等案件，經檢察官提起公訴（九十二年度偵緝字第四二四號），
本院判決如左：
    主  文
丙○○連續行使偽造私文書，足以生損害於他人，處有期徒刑陸月，如易科罰金，以
佰元折算壹日。
丙○○在以中國信託商業銀行為發卡銀行卡號0000000000000000號
之信用卡申請書上「正卡申請人中文親筆簽名欄」內及該張信用卡背面「持卡人簽名
欄」內所偽造之「乙○○」簽名各壹枚、申請該信用卡時所出具保證書上「連帶保證
人簽名」欄偽造之「甲○○」簽名壹枚；在以台新銀行為發卡銀行卡號000000
0000000000號之信用卡背面「持卡人簽名欄」內所偽造之「乙○○」簽名
壹枚；在如附表一、二所示各筆消費簽帳單特約商店存根聯上所偽造之「乙○○」簽
名各壹枚；未扣案如附表一、二所示各筆消費簽帳單之顧客（持卡人）存根聯共拾
壹張，均沒收。
    事  實
一、丙○○與乙○○（現已改名為黃千芸）間係屬堂姊妹關係，於民國八十五年間，
    因受乙○○委託代辦其他事項，取得乙○○
    不法所有及行使偽造文書之概括犯意，先後於八十五年三月十七日、八十五年七
    月間某日，均在其所任職之台北市○○○路○段四四號二樓「紅樓夢髮型設計公
    司」內，假冒乙○○名義，分別以在中國信託商業銀行股份有限公司（下稱中國
    信託商業銀行）信用卡申請書上「申請人簽名欄」內偽造「乙○○」簽名一枚，
    及在台新國際商業銀行股份有限公司（下稱台新銀行）信用卡申請書上「正卡申
    請人中文親筆簽名欄」內偽造「乙○○」簽名一枚，並在上開信用卡申請書上填
    寫乙○○之姓名、出生年月日、
    託商業銀行信用卡申請書及台新銀行信用卡申請書各一份，其中，於填寫中國信
    託商業銀行信用卡申請書之同時，且以偽造「甲○○」簽名於「連帶保證人簽名
    」欄及於各應填載事項欄內填寫高女之相關資料之方式，偽造「甲○○」名義製
    作之保證書一份，再將申請書或及保證書連同其前自乙○○處所取得之
    本復予影印而得之影本各一份，先後持交不知情之中國信託商業銀行承辦人及台
    新銀行承辦人予以行使之，使中國信託商業銀行及台新銀行因此陷於錯誤，誤認
    丙○○即係黃乙○○本人，先後於八十五年三月十八日據以核發以中國信託商業
    銀行為發卡銀行卡號0000000000000000號之信用卡，及於八十
    五年七月二十日據以核發以台新銀行為發卡銀行卡號000000000000
    0000號之信用卡各一張後，寄往丙○○所任職之上開「紅樓夢髮型設計公司
    」內予丙○○收執，足以生損害於乙○○、甲○○、中國信託商業銀行及台新銀
    行。嗣丙○○於詐得上開二張信用卡後，隨即承續上開意圖為自己不法所有及行
    使偽造私文書之概括犯意，先後以在亦屬私文書之上開二張信用卡背面「持卡人
    簽名欄」內偽造「乙○○」簽名各一枚之方式，偽造以「乙○○」為持卡人之上
    開信用卡私文書各一份後，旋先後於如附表一、二所示之時間，持其所詐得之中
    國信託商業銀行及台新銀行之上開信用卡各一張，至位於台北市或台北縣三重市
    如附表一、二所示之特約商店內，多次冒名乙○○刷卡消費購物，連續以在如附
    表所示簽帳單（一式二聯，包括顧客（持卡人）存根聯及特約商店存根聯）上，
    偽簽「乙○○」簽名各二枚之方式，偽造如附表一、二所示之簽帳單後，將該簽
    帳單持交如附表一、二所示特約商店人員予以行使之，此同時且出示行使信用卡
    背面「持卡人簽名」欄內「乙○○」簽名之該份偽造私文書以供查驗核對，使如
    附表一、二所示之特約商店均因此陷於錯誤，將之誤認為上開中國信託商業銀行
    及台新銀行信用卡之合法持卡人「乙○○」，而同意消費，並先後交付如附表一
    、二所示價額之財物予丙○○，共計分別詐得如附表一、二所示，合計總值十五
    萬八千三百二十三元之財物，足以生損害於乙○○、甲○○、中國信託商業銀行
    、台新銀行及如附表一、二所示之特約商店。
二、案經被害人乙○○訴由臺灣桃園地方法院檢察署檢察官偵查起訴。
    理  由
一、右揭犯罪事實業據被告丙○○於本院九十三年五月二十日、同年六月三日審理時
    坦承不諱（本院卷第一一０頁至第一一二頁、第一二八頁至第一三二頁），並經
    證人乙○○於偵查中及本院審理證述渠未申請，亦未授權被告以渠名義向中國信
    託商業銀行及台新銀行申請核發上開信用卡二張，更未持該二張信用卡在如附表
    一、二所示之刷卡日期，至如附表一、二所示之之特約商店刷卡消費，渠係迄於
    台新銀行對渠提起清償債務之訴，請求給付如附表二所示之消費款項時，經被告
    之夫以電話通知後，始知係被告以渠
    ，冒名盜刷消費等語綦詳（本院卷第七七頁至第八二頁），復據證人甲○○於本
    院審理時證稱：伊與證人乙○○間互不相識，至於被告則係前曾任職「紅樓夢髮
    型設計公司」會計時之同事，並未擔任以證人乙○○名義向中國信託商業銀行所
    申請核發上開信用卡之保證人，該份保證書之「甲○○」簽名非伊所簽等語屬實
    （本院卷第一０三頁至第一０五頁），另經臺灣台北地方法院台北簡易庭於八十
    六年度北簡字第五二二號請求清償債務之訴審理時，將以證人乙○○名義所填寫
    之台新銀行信用卡申請書，以及證人乙○○在該案審理時當庭所書寫之「乙○○
    」簽名筆跡、財政部臺灣省北區國稅局稅額證明書，送交鑑定比對結果，亦認台
    新銀行信用卡申請書上「您的基本資料欄」（不含「住宅地址欄」字跡）、「您
    的工作資料欄」（僅包含「公司地址、「
    欄」等字跡，均與財政部臺灣省北區稅額證明書上字跡（不含「申請用途」欄及
    下方「所得總額」欄字跡）、證人乙○○當庭簽名筆跡，所書寫之個性、慣性、
    特徵、筆劃關聯性及組織方式不同，有憲兵學校八十六年十月八日（八六）執正
    字第三三０二號函及函覆之文書檢驗鑑定書各一份在卷可按（本院卷第一三四頁
    至第一三六頁），據此，足徵證人乙○○上開證述各節屬可採，再參以證人乙○○自八十三年四月一日遷入桃園縣桃園市○○街九六巷九號五樓後，迄今仍以上
    址為住居所，未曾居住在中國信託商業銀行信用卡申請書及台新銀行信用卡申請
    書主卡申請人資料上「居住地址」所載之台北縣三重市○○街五０號二樓，抑或
    其上「帳單地址」所載之台北市○○○路○段四四號二樓等處之事實，亦經證人
    乙○○於本院審理時證述在卷（本院卷第七八頁），並有證人乙○○之
    一份附卷可稽（本院卷第六五頁），且核諸附卷之上開中國信託商業銀行信用卡
    申請書上「居住地址」及台新銀行信用卡申請書上「住宅地址」之記載（偵查卷
    第二一頁、第二九頁），不僅均與附卷之被告另以己名義向中國信託商業銀行所
    申請核發之信用卡申請書上所填寫之「居住地址」相同（偵查卷第二０頁），其
    上「帳單地址」及「卡片及帳單寄送地址」又均與被告該時所任職之上開「紅樓
    夢髮型設計公司」地址相符等情觀之，堪認被告上開自白與事實相符，以證人乙○○名義向中國信託商業銀行及台新銀行所申請核發之上開信用卡各一張，確均
    係被告在未經證人乙○○授權之情形下，冒用證人乙○○名義偽造上開申請書各
    一張後，分別持向中國信託商業銀行及台新銀行所申請核發，如附表一、二所示
    之消費款項，亦係被告在詐得中國信託商業銀行及台新銀行之上開信用卡各一張
    後，冒名證人乙○○，先後持向如附表一、二所示之特約商店盜刷簽帳，申請中
    國信託商業銀行信用卡時出具之保證書亦係被告偽作之各情無誤，此外，復有以
    證人乙○○名義所申請核發之上開中國信託商業銀行信用卡消費明細帳單影本七
    份及上開台新銀行信用卡客戶帳務查詢單一份、持卡人帳單查詢及信用卡帳單各
    三份附卷足憑（偵查卷第三０頁至第三三頁；本院卷第二四頁至第二六頁）暨台
    新銀行信用卡申請書影本一份（偵查卷第二九頁反面）、中國信託商業銀行信用
    卡申請書及保證書影本各一份（見本院卷第六三頁、第六四頁）在卷可佐，從而
    ，本件事證明確，被告上開犯行洵堪認定。
二、按在信用卡背面簽名欄簽名，自形式上整體觀察，即足以知悉係表示信用卡之簽
    名者於信用卡有效期限內有權使用該信用卡之辨識及證明，並非依習慣或特約表
    示一定用意之證明，性質上係屬刑法第二百十條之私文書（此有最高法院九十三
    年度台上字第三四一九號判決意旨可資參照）。被告冒用證人乙○○名義先後向
    中國信託商業銀行及台新銀行申請詐領上開信用卡各一張，在上開二張信用卡背
    面持卡人簽名欄內偽簽「乙○○」簽名之行為，自屬刑法第二百十條所定之偽造
    私文書行為。又被告偽造及行使「乙○○」名義之申請書、「甲○○」名義之保
    證書向銀行詐得信用卡後，復在信用卡背面偽造具私文書性質之「持卡人簽名」
    ，依上開信用卡特約條款之約定，即為「乙○○」業已領用上開二張信用卡，以
    及特約商店應憑留存簽名字跡檢核持卡人身分之證明，因之，其持卡消費時除再
    偽造及行使「乙○○」名義之簽帳單外，並出示行使信用卡背面「持卡人簽名」
    欄內「乙○○」簽名之該份偽造私文書以供查驗核對，使如附表一、二所示之特
    約商店有將被告誤認為即係上開二張信用卡之合法持卡人「乙○○」，並同意消
    費，而後由中國信託商業銀行及台新銀行誤依約墊付消費款項，再向名義上持卡
    人「乙○○」甚或中國信託銀行信用卡債務保證人「甲○○」催討之虞，自足以
    生損害於證人乙○○、甲○○、中國信託商業銀行、台新銀行及如附表一、二所
    示之特約商店。次按信用卡為交易工具之交易行為，持卡人在特約商店已填妥交
    易標的及金額等應記載事項之簽帳單上簽名，即係表示持卡人承認有此交易行為
    之意思，該簽帳單自含有收據及請款單之性質，均屬有關權利義務證明之私文書
    。又持有信用卡消費之人必須在特約商店所出具之簽帳單上持卡人簽名欄內，留
    下與信用卡背面簽名相符之署押，始得完成以信用卡刷卡消費之程序，取得所購
    之商品或服務，此為眾所週知之事實，信用卡之使用與持卡者身分之真實與否，
    在交易上自具有不可分割之關連性，特約商店人員一旦知悉刷卡消費之人係假冒
    他人名義盜刷使用信用卡，依交易常規，即會拒絕販售商品或提供服務，而刑法
    之詐欺取財罪既係以使用詐術使人交付具體財物為該罪之犯罪構成要件，自係對
    於個別產財之犯罪，被害人因受詐欺而交付個別財物時，即因此一交付行為進而
    喪失對個別財物之占有、使用、收益、處分等權益，造成財產上之損害，縱事後
    可自其他途徑獲得補償，亦然。是以，盜刷信用卡消費購物者，目的自非在於騙
    取銀行為其支付消費款，係為藉此不法之詐欺手段取得所購買之物品，其以此方
    法所得之物即具不法所有意圖，施用詐術之對象、陷於錯誤者以及最後交付財物
    者均為特約商店，自應構成刑法第三百三十九條第一項之詐欺取財罪。
三、是核被告上開冒用證人乙○○名義，以在中國信託商業銀行信用卡申請書上「申
    請人簽名欄」內及保證書「連帶保證人簽名」欄內偽造「乙○○」簽名各一枚，
    暨在台新銀行信用卡申請書上「正卡申請人中文親筆簽名欄」內偽造「乙○○」
    簽名一枚之方式，偽造中國信託商業銀行信用卡申請書、保證書及台新銀行信用
    卡申請書各一份後，分別持交不知情之中國信託商業銀行承辦人及台新銀行承辦
    人予以行使之，使中國信託商業銀行及台新銀行因此陷於錯誤，誤認被告即係證
    人乙○○本人，分別據以核發上開信用卡各一張之所為，係犯刑法第二百十六條
    、第二百十條行使偽造私文書罪及同法第三百三十九條第一項之詐欺取財罪；被
    告在向中國信託商業銀行及台新銀行分別詐得上開信用卡各一張後，復於上開二
    張信用卡背面持卡人簽名欄內偽造「乙○○」簽名各一枚後，於刷卡消費時出示
    該屬私文書性質之「持卡人簽名」以供查驗核對之行為，係犯刑法第二百十六條
    、第二百十條行使偽造私文書罪；至被告在於如附表一、二所示刷卡時間，冒用
    證人乙○○名義，分別持向上開二張信用卡至如附表一、二所示特約商店刷卡消
    費時，在各該簽帳單上偽造「乙○○」簽名後，將該簽帳單持以交還如附表一、
    二所示特約商店予以行使，使各該特約商店因此陷於錯誤，誤認被告即係證人乙○○本人，分別交付如附表一、二所示價額之財物予被告之所為，則係犯同法第
    二百十六條、第二百十條之行使偽造私文書罪及同法第三百三十九條第一項之詐
    欺取財罪。被告在中國信託商業銀行、台新銀行之信用卡申請書上及所各核發之
    上開信用卡背面、如附表一、二所示各筆消費款簽帳單上偽造「乙○○」簽名之
    行為，在中國信託商業銀行保證書上偽造「甲○○」簽名，均為其偽造私文書之
    階段行為，不另論罪。又其偽造上開二張信用卡申請書、保證書、具私文書性質
    之信用卡持卡人簽名及簽帳單後，進而持向中國信託商業銀行、台新銀行及如附
    表一、二所示特約商店行使，各該偽造私文書之低度行為，亦均為其行使偽造私
    文書之高度行為所吸收，而不另論罪。被告於申請中國信託商業銀行信用卡時，
    係同時行使各偽以「乙○○」、「甲○○」名義製作之申請書、保證書，為一行
    為觸犯數罪名，應依想像競合犯之規定，從一重處斷。又其每次刷卡消費時固同
    時行使三份以「乙○○」名義偽作之文書即二聯簽帳單及具文書性質之信用卡持
    卡人簽名，惟此衹侵害以「乙○○」名義所製作文書之公共信用性此單一社會法
    益，並無複數法益受害之情事，各次自僅構成單純一罪。又被告上開各個行使偽
    造私文書、詐欺取財之犯行，時間緊接，犯罪構成要件相同，顯各係基於概括犯
    意反覆為之，均為連續犯，應依刑法第五十六條之規定，各以一罪論，並加重其
    刑。再被告所犯上開行使偽造私文書及詐欺取財之二罪間，均有方法、目的之牽
    連關係，為牽連犯，應依刑法第五十五條規定，從一重之連續行使偽造私文書罪
    處斷。至被告偽造並行使「甲○○」名義保證書之犯行雖未據公訴人起訴，然此
    與公訴人已起訴且經本院論罪之行使偽造「乙○○」名義之中國信託商銀行信用
    卡申請書之犯行間，既有想像競合犯裁判上一罪之關係，自為起訴效力所及，本
    院應併予審判。爰審酌被告犯罪之動機、目的、於如附表一、二所示時間，先後
    盜刷如附表一、二所示之多筆交易，詐得如附表所示價額之財物、擾亂信用卡交
    易秩序、事後雖於偵查中及本院行準備程序時否認犯行，然嗣於本院審理時則對
    其上開犯行坦承不諱，非全然不知悔改、犯後態度非甚惡劣、迄於本院審理時，
    雖尚未將清償其積欠台新銀行之消費款，惟就積欠中國信託商業銀行之消費款部
    分，業由他人幫忙繳清，有客戶清償明細表一份在卷可稽等一切情狀，量處如主
    文所示之刑。又查，被告於八十五間為上開連續行使偽造造私文書及連續詐欺取
    財之犯行後，刑法第四十一條：「犯最重本刑為三年以下有期徒刑以下之刑之罪
    ，而受六月以下有期徒刑或拘役之宣告，因身體、教育、職業或家庭之關係，執
    行顯有因難者，得以一元以上三元以下折算一日，易科罰金」之規定，業於九十
    年一月四日修正為刑法第四十一條第一項前段：「犯最重本刑為五年以下有期徒
    刑以下之刑之罪，而受六月以下有期徒刑或拘役之宣告，因身體、教育、職業、
    家庭之關係或其他正當事由，執行顯有因難者，得以一元以上三元以下折算一日
    ，易科罰金」之規定，並於九十年一月十日經總統公布，而於同年一月十二日生
    效施行，是被告行為後法律已有變更，經比較新舊法之結果，以修正後之刑法第
    四十一條第一項前段規定對被告較為有利，應依刑法第二條第一項前段規定，適
    用裁判時法即修正後刑法第四十一條第一項前段之規定，是以爰依該修正後之規
    定併諭知易科罰金之折算標準。
四、末查被告持以證人乙○○名義向中國信託商業銀行及台新銀行所申請核發之上開
    信用卡各一張，先後多次盜刷購物之行為時間係在八十五年間，該時持信用卡刷
    卡消費所使用之簽帳單，係屬一式二聯，包括顧客（持卡人）存根聯及特約商店
    存根聯各一聯，複寫方式之舊式簽帳單，與現行新式之簽帳單不同，是被告在盜
    刷如附表一、二所示各筆消費時，應係同時偽造二聯簽帳單，各聯簽帳單並均有
    偽造「乙○○」簽名一枚。又被告冒用證人乙○○名義所填寫之中國信託商業銀
    行上開信用卡申請書、以中國信託商業銀行、台新銀行為發卡銀行之上開信用卡
    各一張、如附表一、二所示各筆刷卡消費簽帳單（一式二聯）及冒用「甲○○」
    名義製作之保證書，雖均未扣案，然均無證據證明均已滅失，是被告在上開中國
    信託商業銀行信用卡申請書上「申請人簽名」欄內偽造之「乙○○」簽名一枚、
    保證書上「連帶保證人簽名」欄內偽造之「甲○○」簽名一枚；在以中國信託商
    業銀行、台新銀行為發卡銀行之上開信用卡各一張背面「持卡人簽名欄」內所偽
    造之「乙○○」簽名各一枚；在如附表一、二所示各筆消費簽帳單特約商店存根
    聯上偽造之「乙○○」簽名各一枚，均應依刑法第二百十九條之規定，併予宣告
    沒收。另如附表一、二所示各筆消費簽帳單之顧客（持卡人）存根聯共三十一張
    係屬被告所有並為供其犯行使偽造私文書罪所用之物，且如前述，復無證據可證
    明已滅失，爰依刑法第三十八條第一項第二款規定，宣告沒收。又偽造之簽帳單
    顧客（持卡人）存根聯既經沒收，當兼括及於其上偽造之「乙○○」簽名，此部
    分自毋庸重複諭知沒收。至被告冒用證人乙○○名義所填寫之台新銀行上開信用
    卡申請書一份，既已滅失，有台新銀行九十三年三月三日台新信卡字第九三００
    八六號函一份在卷可佐（本院卷第六七頁），則被告在該份信用卡申請書上「正
    卡申請人中文親筆簽名欄」內所偽造之「乙○○」簽名一枚，亦毋庸為沒收之諭
    知，末此序明。
五、公訴意旨另以：被告意圖為自己不法之所有，於八十五年二月間，向證人乙○○
    謊稱欲借用渠名義參加抽獎，使證人乙○○因此陷於錯誤，而以傳真方式交付渠
    取財罪嫌云云。
  (一)按犯罪事實應依證據認定之，無證據不得認定其犯罪事實；不能證明被告犯罪者
    ，應諭知無罪之判決，刑事訴訟法第一百五十四條第二項、第三百零一條第一項
    分別定有明文。又認定犯罪事實所憑之證據，雖不以直接證據為限，間接證據亦
    包括在內；然而無論直接或間接證據，其為訴訟上之證明，須於通常一般之人均
    不致有所懷疑，而得確信其為真實之程度者，始得據為有罪之認定，倘其證明尚
    未達到此一程度，而有合理之懷疑存在時，應為無罪之諭知，此有最高法院七十
    六年度台上字第四九八六號判例意旨可參。
  (二)經查：證人乙○○雖曾於偵查中指稱渠於八十五年二月間，係因被告聲稱可參加
    抽獎，始將
    被告於本院審理時否認在卷，供稱其係因曾受證人乙○○委託代辦事項，進而取
    得證人乙○○之
    以被告與證人乙○○間係屬堂姊妹關係，平日關係又非互不往來，證人乙○○基
    於此一信任關係，故曾交付
    情亦非無可能，且以證人乙○○所指於八十五年二月間以傳真方式交付
    被告之時間，與被告先後於八十五年三月十七日、同年七月間某日，冒用證人乙○○名義向中國信託商業銀行、台新銀行申辦上開信用卡各一張之時間，二者各
    相差一個月及五個月之久等情觀之，果若被告確係為謀以證人乙○○名義冒名申
    請信用卡盜刷使用，急於取得證人乙○○之
    所有之犯意，以向證人乙○○謊稱參加抽獎為由云云之詐騙手段，要求證人乙○○以最快速之傳真方式傳真
    春代辦事項故而取得證人乙○○之身正份影本，嗣始未經證人乙○○同意，逕行
    持用該
    真資料後，旋即冒名持向各大銀行業者申請辦理信用卡或現金卡使用，而無遲至
    取得
    辦上開信用卡之可能，證人乙○○此部分所指之真實性，顯非無疑，被告此部分
    所辯，不無可採，此外，復查無其他積極證據足證被告在取得證人乙○○
    影本之初，主觀上即有意圖為自己不法所有之犯意，抑或客觀上有以上開不法手
    段，使證人乙○○陷於錯誤而傳真
    春上開尚未達確信為真實之程度，而有合理懷疑存在之證述，逕認被告有公訴人
    所指詐騙證人乙○○
    ，本應依法就此部分為無罪判決之諭知，然依公訴人起訴意旨所載，係認被告此
    部分之詐欺取財犯行若成立犯罪，與被告上開業據起訴並經本院論罪科刑之詐欺
    取財犯行間以及行使偽造私文書犯行間，分別有連續犯以及牽連犯之裁判上一罪
    關係，爰不另為無罪之諭知。
據上論斷，應依刑事訴訟法第二百九十九條第一項前段，刑法第二條第一項前段、第
五十六條、第二百十六條、第二百十條、第三百三十九條第一項、第五十五條、第二
百十九條、第三十八條第一項第二款、修正後刑法第四十一條第一項前段，罰金罰鍰
提高標準條例第一條前段、第二條，判決如主文。
本案經檢察官何祖舜到庭執行職務。
中　　　華　　　民　　　國　　九十三　　年　　　七　　　月　　　一　　　日
                              臺灣桃園地方法院刑事第十一庭
                                  審判長法  官  蔡榮澤
                                        法  官  丁俊成
                                        法  官  吳麗英
右正本證明與原本無異。
如不服本判決，應於判決送達後十日內向本院提出上訴狀( 應附繕本 )，上訴於
臺灣高等法院。
                                        書記官  陳淑瓊
中　　　華　　　民　　　國　　九十三　　年　　　十　　　月　　　六　　　日
附錄本案論罪科刑法條：
刑法第二百十條：偽造、變造私文書，足以生損害於公眾或他人者，處五年以下有期
                徒刑。
刑法第二百十六條：行使第二百十條至第二百十五條之文書者，依偽造、變造文書或
                  登載不實事項或使登載不實事項之規定處斷。
刑法第三百三十九條：意圖為自己或第三人不法之所有，以詐術使人將本人或第三人
                    之物交付者，處五年以下有期徒刑、拘役或科或併科一千元以
                    下罰金。
                    以前項方法得財產上不法之利益或使第三人得之者，亦同。
                    前二項之未遂犯罰之。
【附表一】
┌─────────────────────────────────┐
│中國信託商業銀行卡號0000000000000000號信用卡      │
├──┬───────┬────────┬───────┬─────┤
│編號│刷  卡  日  期│特  約   商   店│詐得物品之價額│偽造「黃秀│
│    │   （民國）   │名            稱│  （新台幣）  │春」署押  │
├──┼───────┼────────┼───────┼─────┤
│一  │八十五年三月二│大華珠寶銀樓    │二萬四千元    │二枚      │
│    │十一日        │                │              │          │
├──┼───────┼────────┼───────┼─────┤
│二  │八十五年三月二│嘉萊金銀珠寶股份│二萬五千八百五│二枚      │
│    │十一日        │有限公司        │十四元        │          │
│    │              │                │              │          │
├──┼───────┼────────┼───────┼─────┤
│三  │八十五年三月三│大亞百貨股份有限│一千二百八十元│二枚      │
│    │十日          │公司            │              │          │
├──┼───────┼────────┼───────┼─────┤
│四  │八十五年四月二│紅豹國際有限公司│一千四百元    │二枚      │
│    │日            │                │              │          │
├──┼───────┼────────┼───────┼─────┤
│五  │八十五年五月九│新光三越台北站前│四千二百六十四│二枚      │
│    │日            │店              │元            │          │
│    │              │                │              │          │
├──┼───────┼────────┼───────┼─────┤
│六  │八十五年五月二│新光三越台北站前│二千八百六十二│二枚      │
│    │十三日        │店              │元            │          │
│    │              │                │              │          │
├──┼───────┼────────┼───────┼─────┤
│七  │八十五年六月七│大亞百貨股份有限│一千五百九十三│二枚      │
│    │日            │公司            │元            │          │
│    │              │                │              │          │
├──┼───────┼────────┼───────┼─────┤
│八  │八十五年六月十│東興鞋業行      │一千七百四十元│二枚      │
│    │日            │                │              │          │
├──┼───────┼────────┼───────┼─────┤
│九  │八十五年六月十│嘉禧名店        │一千六百元    │二枚      │
│    │八日          │                │              │          │
├──┼───────┼────────┼───────┼─────┤
│十  │八十五年六月十│新笛皮鞋店      │一千三百六十元│二枚      │
│    │九日          │                │              │          │
├──┼───────┼────────┼───────┼─────┤
│十一│八十五年七月十│大亞百貨股份有限│四百九十元    │二枚      │
│    │四日          │公司            │              │          │
├──┼───────┼────────┼───────┼─────┤
│十二│八十五年七月二│新東陽食品公司  │五百元        │二枚      │
│    │十一日        │                │              │          │
├──┼───────┼────────┼───────┼─────┤
│十三│八十五年七月二│百分比女鞋店    │一千四百五十元│二枚      │
│    │十二日        │                │              │          │
├──┼───────┼────────┼───────┼─────┤
│十四│八十五年七月二│新光三越台北站前│七百八十元    │二枚      │
│    │十三日        │店              │              │          │
├──┼───────┼────────┼───────┼─────┤
│十五│八十五年八月一│新光三越台北站前│二千二百六十八│二枚      │
│    │日            │店              │元            │          │
│    │              │                │              │          │
├──┼───────┼────────┼───────┼─────┤
│十六│八十五年八月二│偉斯服裝有限公司│二千四百九十元│二枚      │
│    │日            │                │              │          │
├──┼───────┼────────┼───────┼─────┤
│十七│八十五年八月五│金尚寶銀樓      │五千元        │二枚      │
│    │日            │                │              │          │
├──┼───────┼────────┼───────┼─────┤
│十八│八十五年八月十│新光三越台北站前│五百元        │二枚      │
│    │日            │店              │              │          │
├──┼───────┼────────┼───────┼─────┤
│十九│八十五年八月二│年輕人眼鏡行城中│一千元        │二枚      │
│    │十四日        │店              │              │          │
├──┼───────┼────────┼───────┼─────┤
│二十│八十五年九月一│新光三越百貨股份│一千二百元    │二枚      │
│    │日            │有限公司        │              │          │
├──┼───────┼────────┼───────┼─────┤
│二一│八十五年九月十│全峰電氣有限公司│三千二百元    │二枚      │
│    │三日          │                │              │          │
├──┼───────┼────────┼───────┼─────┤
│二二│八十五年九月二│金尚寶銀樓      │一萬八千元    │二枚      │
│    │十一日        │                │              │          │
├──┼───────┼────────┼───────┼─────┤
│二三│八十五年九月二│新光三越股份有限│三百五十八元  │二枚      │
│    │十一日        │公司            │              │          │
├──┼───────┼────────┼───────┼─────┤
│二四│八十五年九月二│中國力霸股份有限│一千七百一十元│二枚      │
│    │十二日        │公司            │              │          │
├──┴───────┴────────┴───────┴─────┤
│小計：十萬四千八百九十九元                                        │
└─────────────────────────────────┘
【附表二】
┌─────────────────────────────────┐
│台新銀行卡號0000000000000000號信用卡              │
├──┬───────┬────────┬───────┬─────┤
│編號│刷  卡  日  期│特   約   商  店│詐得物品之價額│偽造「黃秀│
│    │   （民國）   │名            稱│  （新台幣）  │春」署押  │
├──┼───────┼────────┼───────┼─────┤
│一  │八十五年八月一│大亞百貨股份有限│一千五百八十元│二枚      │
│    │日            │公司            │              │          │
├──┼───────┼────────┼───────┼─────┤
│二  │八十五年八月五│空友旅行社股份有│一萬二千四百五│二枚      │
│    │日            │限公司（台北店）│十元          │          │
│    │              │                │              │          │
├──┼───────┼────────┼───────┼─────┤
│三  │八十五年七月二│萬全鐘錶有限公司│二萬三千五百元│二枚      │
│    │十九日        │                │              │          │
├──┼───────┼────────┼───────┼─────┤
│四  │八十五年八月六│金尚寶銀樓      │一萬三千元    │二枚      │
│    │日            │                │              │          │
├──┼───────┼────────┼───────┼─────┤
│五  │八十五年九月七│遠東百貨台北分公│五百一十四元  │二枚      │
│    │日            │司（寶慶店）    │              │          │
├──┼───────┼────────┼───────┼─────┤
│六  │八十五年九月四│哥弟行          │一千元        │二枚      │
│    │日            │                │              │          │
├──┼───────┼────────┼───────┼─────┤
│七  │八十五年九月十│大亞百貨股份有限│一千三百八十元│二枚      │
│    │四日          │公司            │              │          │
├──┴───────┴────────┴───────┴─────┤
│小計：五萬三千四百二十四元。                                      │
└─────────────────────────────────┘
